臺灣彰化地方法院刑事判決　　　　　　 96年度簡上字第128號
上　訴　人
即　被　告　甲○○
上列上訴人因賭博案件，不服本院北斗簡易庭九十六年度斗簡字
第一一九號中華民國九十六年三月三十日第一審簡易判決（原檢
察官聲請簡易判決處刑案號：九十六年度速偵字第一二一號），
本院管轄第二審合議庭判決如下︰
    主  文
上訴駁回。
    事實及理由
一、本案經本院審理結果，認第一審判決認事用法及量刑均無不
    當，應予維持，並引用第一審判決書記載之事實、證據及理
    由（如附件）。
二、本件上訴人即被告甲○○（以下簡稱被告）上訴意旨略以：
    我只有簽賭六合彩而已，不是當六合彩組頭，我當時是因為
    緊張，所以在警局才會說我是當組頭云云。
三、訊據被告固坦認警方在其上址住處所查扣之六合彩簽賭單九
    張及倍數表一張為其所有，惟矢口否認涉有上開經營六合彩
    之犯行。惟查：被告於檢察官訊問時供稱：（問：是否是你
    經營六合彩？）是。（問：從何時開始經營六合彩？）九十
    五年八月起。（問：是否以香港政府每週二、四、六開獎的
    號碼為對獎依據？）是。（問：你經營哪幾種？）二星、三
    星。（問：每簽一支多少錢？）二星的八十元，三星七十五
    元。（問：簽中之後彩金如何計算？）簽中二星可得新臺幣
    （以下同）五千七百元，簽中三星可得五萬七千元。（問：
    所查扣之扣案物是否是你所有？用來經營六合彩之用）是，
    是等語。又扣案之簽賭單九張係於被告所隨身攜帶之小皮包
    內查獲，而被告於警詢中即供稱：簽賭單上之「枝」、「善
    」是賭客之代號名稱，編號一簽賭單內所載一九五、三九六
    、三一五是賭客所下注輸贏之金額，編號一至三等九張簽賭
    單共計輸贏三千四百五十九元，帳單所記載「枝」、「善」
    他們的真實姓名年籍我不清楚，我是與賭客輸贏而已，沒有
    特別關係，他們是自行到我住處與我接洽下注簽賭等語，且
    依卷附之簽賭單九張上之記載，亦顯足認係「枝」、「善」
    等人向被告簽賭一至四十九號之號碼及金額之記載，足認被
    告於警詢及偵訊時之供述與事實相符，是以被告辯稱其只有
    簽賭六合彩而已，不是擔任六合彩組頭等情，顯不可採，此
    外並有其所有供經營六合彩賭博所用之六合彩簽賭單九張及
    倍數單一張扣案可資佐證，是以本件被告經營六合彩事證已
    臻明確，其犯行洵堪認定。
四、按刑事法若干犯罪行為態樣，本質上原具有反覆、延續實行
    之特徵，立法時既予特別歸類，定為犯罪構成要件之行為要
    素，則行為人基於概括之犯意，在密切接近之一定時、地持
    續實行之複次行為，倘依社會通念，於客觀上認為符合一個
    反覆、延續性之行為觀念者，於刑法評價上，即應僅成立一
    罪。學理上所稱「集合犯」之職業性、營業性或收集性等具
    有重複特質之犯罪均屬之，例如經營、從事業務、收集、販
    賣、製造、散布等行為概念者是（最高法院九十五年度臺上
    字第一０七九號判決要旨參照）。而經營俗稱「六合彩」之
    賭博，於每週二、四、六均有「香港六合彩」開獎，本質上
    乃具有反覆、延續性行為之特徵，於刑法評價上，應認係集
    合多數犯罪行為而成立之獨立犯罪型態之「集合犯」，為包
    括一罪，應僅成立一罪。依上揭說明，被告所為之行為，各
    係基於單一之賭博、意圖營利提供賭博場所、意圖營利聚眾
    賭博之犯意，而反覆所為者，均係為實質上一罪。
五、核被告所為，係犯刑法第二百六十六條第一項前段之普通賭
    博罪、第二百六十八條前段之意圖營利供給賭博場所罪及同
    條後段之意圖營利聚眾賭博罪。被告於六合彩當期開獎前之
    多次供人簽賭之行為，無非欲達最終開獎營利之目的，其主
    觀上係追求同一之營利目的，社會價值上亦僅賦予單一賭博
    之評價，則當期開獎前，被告之各個舉動，均係當次賭博犯
    行之接續行為，屬於一行為之概念。又被告所為普通賭博、
    意圖營利供給賭博場所及意圖營利聚眾賭博等犯行，乃係基
    於一個賭博犯意之決定，達成同一犯罪之各個舉動，屬法律
    概念之一行為，是其一行為觸犯上開三罪名，應依刑法第五
    十五條想像競合犯規定，從情節較重之聚眾賭博罪處斷。再
    按被告基於單一之營利目的，利用香港六合彩開彩號碼為對
    獎號碼，聚集不特定之人簽賭下注，於每星期固定之開彩時
    間對獎，以簽中與否論輸贏，藉此牟利，此種犯罪形態，本
    質上乃具有反覆實施之特質，且其時間上具有密接性，亦即
    聚眾賭博之目的既在於營利，當不止對獎賭博一次就結束，
    其必於每星期固定時間反覆對獎賭博，則本件被告自九十五
    年八月間某日起至被查獲為止，期間持續之聚眾賭博行為，
    其於刑法評價上，應認屬集合犯而論以一罪。
六、原審判決審酌被告犯罪情節據以論罪科刑，判處被告有期徒
    刑四月，並依刑法第四十一條第一項前段之規定諭知易科罰
    金之折算標準，及將扣案之被告所有供經營六合彩賭博所用
    之六合彩賭單九張及倍數表一張諭知沒收，核無不當，上訴
    人即被告指摘原判決有誤，聲請撤銷原判決為無理由，自應
    予以駁回其上訴。
據上論斷，應依刑事訴訟法第四百五十五條之一第一項、第三項
、第三百六十八條、第三百七十三條，判決如主文。
本件經檢察官吳芙如到庭執行職務。
中　　華　　民　　國　　96　　年　　7 　　月　　10　　日
                        臺灣彰化地方法院刑事第二庭
                            審判長法官　石馨文
                            法      官　林秉暉
                            法      官　尚安雅
以上正本證明與原本無異。
本判決不得上訴。
中　　華　　民　　國　　96　　年　　7 　　月　　11　　日
                            書  記  官  洪年慶
